【裁判字號】    92,易,659
【裁判日期】    920325
【裁判案由】    毒品危害防制條例
【裁判全文】
臺灣臺中地方法院刑事判決                          九十二年度易字第六五九號
    公  訴  人  臺灣臺中地方法院檢察署檢察官
    被      告  甲○○
    選任辯護人  吳榮昌律師
右列被告因違反毒品危害防制條例案件，經檢察官提起公訴（九十一年度毒偵字第三
九四八號、九十二年度毒偵字第四一、二二七號），本院判決如左：
    主  文
甲○○連續施用第二級毒品，累犯，處有期徒刑陸月，如易科罰金以參佰元折算壹日
。扣案之第二級毒品安非他命壹包（毛重○‧三公克），沒收銷燬之。
    事  實
一、甲○○前因持有毒品案件，經本院臺中簡易庭判處有期徒刑四月確定，甫於民國
    九十一年六月七日易科罰金執行完畢，又曾因施用毒品案件，經送觀察、勒戒後
    ，認無繼續施用毒品之傾向，由臺灣臺中地方法院檢察署檢察官於九十一年七月
    二十六日以九十一年度毒偵字第二○三七號為不起訴處分確定。詎甲○○仍不知
    悔改，復另行基於施用第二級毒品安非他命之概括犯意，向綽號「阿志」真實姓
    名年籍不詳之成年人，以一小包新台幣一千元之代價取得第二級毒品安非他命後
    ，於九十一年十月十七日晚上八時許（起訴書誤繕為十月十五日）、同年十一月
    二十日晚上八時許及九十二年一月九日早上十時許（起訴書誤繕為一月三日晚上
    八時），在其臺中市○○路朋友居所處，以將第二級毒品安非他命放置於過濾器
    上面燒烤，使產生白煙，再吸入體內之方式，連續施用第二級毒品安非他命三次
    。嗣分別於九十一年十月十八日晚上十時許，在臺中市○○路與民生路口；九十
    一年十一月二十一日下午四時三十分許，在臺中市○區○○○街八十八巷二十四
    號住處及九十二年一月九日晚上十時三十分許，在臺中市○區○○路與大雅路口
    為警查獲，並扣得第二級毒品安非他命一包毛重○‧三公克。後經本院九十一年
    度毒聲字第一二○號裁定送觀察、勒戒後，認有繼續施用毒品傾向，業經臺灣臺
    中地方法院檢察署檢察官以九十一年度聲戒字第七九九號聲請書，向本院聲請裁
    定先令入戒治處所施以強制戒治，並經本院以九十二年毒聲字第四七五號裁定，
    令入戒治處所施以強制戒治一年。
二、案經臺中市警察局第三分局與第五分局報告臺灣臺中地方法院檢察署檢察官偵查
    起訴。
    理  由
一、右揭連續施用第二級毒品安非他命三次之事實，業經被告於本院調查及審理中坦
    承不諱（本院卷第二三、二四、三九頁），且被告為警查獲時所採集之尿液，經
    送請送臺中市衛生局及中山醫學大學附設醫院藥物濫用檢測中心檢驗結果，均確
    呈甲基安非他命陽性反應，分別有該局煙毒尿液檢驗成績書及該中心篩檢、確認
    結果報告書附卷可稽，並有被告所有第二級毒品安非他命一包毛重○‧三公克扣
    案為佐，足見被告自白與事實相符。又被告前因施用毒品案件，經送觀察、勒戒
    後，認無繼續施用毒品之傾向，業經臺灣臺中地方法院檢察署檢察官以九十一年
    度毒偵字第二○三七號為不起訴處分確定。復因本案施用第二級毒品安非他命，
    再送觀察、勒戒後，認有繼續施用毒品之傾向，經臺灣臺中地方法院檢察署檢察
    官聲請強制戒治，並經本院裁定送強制戒治等情，亦有臺灣臺中地方法院檢察署
    九十一年度毒偵字第二○三七號不起訴處分書、本院九十二年度毒聲字第四七五
    號裁定、臺灣臺中地方法院檢察署刑案資料查註紀錄表及臺灣高等法院被告全國
    前案紀錄表附卷足憑。本件事證明確，被告犯行堪以認定。
二、查安非他命係毒品危害防制條例第二條第二項第二款所規定之第二級毒品，核被
    告施用安非他命之行為，係犯毒品危害防制條例第十條第二項之施用第二級毒品
    罪。其因施用第二級毒品安非他命而持有該毒品之低度行為，已為施用之高度行
    為所吸收，不另論罪；其先後三次施用第二級毒品安非他命之犯行，時間緊接，
    且觸犯構成要件相同之罪，顯皆係基於概括犯意反覆為之，應依連續犯之規定論
    以一罪，並加重其刑。再被告前因持有毒品案件，經本院臺中簡易庭判處有期徒
    刑四月確定，甫於九十一年六月七日易科罰金執行完畢，有臺灣高等法院被告全
    國前案紀錄表一份附卷可參，其受有期徒刑執行完畢五年內，再犯本件有期徒刑
    以上之罪，為累犯，應依法遞予加重其刑。爰審酌被告前已有施用毒品之不良素
    行，猶故態復萌，無視毒品戕害自身健康及對社會秩序之不良影響，惟施用次數
    不多，及犯罪後坦承犯行，犯後態度尚稱良好，再本於施用毒品犯罪之人亦為「
    病人」之考量，且其若施以長時間戒治處遇，已足達到科以刑罰之「特別預防」
    機制等一切情狀，量處如主文所示之刑，並諭知易科罰金之折算標準。末查，扣
    案之第二級毒品安非他命一包，毛重○．三公克，為毒品危害防制條例第二條第
    二項第二款所指之毒品，爰依同條例第十八條第一項前段規定，不問屬於犯人與
    否，宣告沒收銷燬之。
據上論斷，應依刑事訴訟法第二百九十九條第一項前段，毒品危害防制條例第十條第
二項、第二十條第三項、第十八條第一項前段，刑法第十一條、第五十六條、第四十
七條、第四十一條第一項前段，罰金罰鍰提高標準條例第二條，判決如主文。
本案經檢察官許政純到庭執行職務。
中      華      民      國    九十二      年     三    月  二十五     日
                                臺灣臺中地方法院刑事第七庭
                                 審判長法  官  夏  一  
                                       法  官  陳  卿  和
                                       法  官  蔡  美  華
右正本證明與原本無異。
如不服本判決，應於判決送達後十日內向本院提出上訴狀，上訴於臺灣高等法院臺中
分院( 須附繕本 )。
                                       書記官
中      華      民      國      九十二      年     三    月  二十六     日
附錄論罪科刑法條
毒品危害防制條例第十條第二項：
施用第二級毒品者，處三年以下有期徒刑。


司法院資訊處製作；財團法人民間司法改革基金會備份。
